Inventaris van het gewoon en geheim verbaalarchief van het Ministerie van Oorlog/Defensie, 1946 - 1963, en opgelegde archiefbescheiden van mr. F. J. Kranenburg, 1953-1957 en mr. W.H. Fockema Andrea, 1949-1992
Nationaal Archief, Den Haag
- Verbaalarchief met eigentijdse ingangen., 1
  - Verbalen, 1.4
    - Geheim, 1.4.2
      - Geheime verbalen, minuten van geheime beschikkingen en uitgaande brieven, met de daarbij behorende ingekomen stukken, 1946-1954; 6073-6244; 172 pakken
        - 1952, nrs. 231 - 248., 6201
          - Voorzieningen voor militairen der Koninklijke Landmacht die deelnemen aan dienstvluchten van de Koninklijke Luchtmacht., 231-H
          - Werkwijze van de Commissie Militaire Onderscheidingen na 1 november 1952., 232-F
          - Aankoop Gloster Meteor-straaljagers., 234-E
          - Gegevens van de luchtmacht voor de staatsbalans 1952., 234-O
          - Bezuinigingen gebruik motorrijtuigen rijksoverheid., 236-E
          - Uitzending van vrouwelijk militair personeel ter vervanging van burgerpersoneel bij de Nederlandse Militaire Missie in Indonesië., 236-H
          - Rapport van de Accountantsdienst inzake het onderzoek naar de administratie en het geldelijk beheer van het tijdschrift De Vliegende Hollander., 237-Y
          - Geheime uitgaven over het jaar 1951., 238-N
          - Klachten over de gedragingen van de N.V. Philips op financieel en economisch terrein., 238-S
          - Voorlopige vredesorganisatie Commando Luchtverdediging en Commando Tactische Luchtstrijdkrachten., 239-G
          - Verzoeken om schadevergoeding voor tijdens de Duitse bezetting in gevangenschap doorgebrachte tijd., 240-F
          - Instelling van de rangen brigadegeneraal en commodore., 240-M
            Ze ook 1952, nr. 90 G, pag. 234.
          - Wijziging van het reglement voor de militaire ambtenaren der Koninklijke Landmacht., 240-R
          - Realisatiestand van de materieelposten 1951-1952., 241-F
          - Betaling van voorschotten aan de Prins Bernhard Stichting en de Stichting 1940 - 1945., 245-Q
          - Overdracht van aandelen Fokker., 248-L
        - 1952, nrs. 257 - 281., 6202
          - Aanvulling en aflossing personeel Landmacht in Nieuw-Guinea; er zal geen werving van Papoea's plaatsvinden., 257-W
          - Schenking van de karabijn M 95 van wijlen generaal Spoor aan de Koninklijke Militaire Academie., 258-Q
          - Verslag van de tweeëntwintigste vergadering Adviesraad voor de Militaire Productie., 259-I
          - Opheffing als vestingwerk van de Wal van Brielle., 262-W
          - Verlening van toestemming aan de firma Smitsvonk voor het gebruik van de straalmotorenwerkplaats voor het ontwikkelen en beproeven van de laagspanningsontsteking van straalmotoren., 263-A
          - Legering van landmachtonderdelen in Den Helder., 265-C
          - Inschepingslijst van het Detachement Luykenaar voor repatriëring naar Nederland., 265-N
          - Bescherming strijdkrachten tegen nucleaire-, biologische en chemische oorlogsmiddelen., 266-X
          - Voornemen tot beëindiging van invordering van betalingen, in 1944 - 1946 ten onrechte aan militairen gedaan., 268-R
          - Regeling voor de uitzending van personeel voor de Nederlandse Militaire Missie in Indonesië., 271-D
          - Legering van Nederlandse troepen in Duitsland., 272-Q
          - Uitkeringsregeling burgerpersoneel Landmacht in Suriname., 272-V
          - Verslag over het tweede kwartaal van de Nederlandse Militaire Missie in Indonesië., 273-N
          - Onderzoek naar de werking van de welzijnszorg Landmacht in Nieuw-Guinea., 277-V
          - Aflossing en aanvulling personeel Landmacht in Nieuw-Guinea., 277-X
          - Aflossing en aanvulling personeel Landmacht in Nieuw-Guinea., 278-N
          - Instelling van een gemengd Nederlands - Amerikaanse Commissie van advies voor publiciteit bij wapenleveranties., 281-K
        - 1952, nrs. 299 - 311., 6203
          - Vestiging van een herstelwerkplaats nabij de aan te leggen startbaan op de Woensdrechtse Heide., 299-T
          - Beheersadministratie voor het aan Nederland onder MDAP-wetgeving geschonken materieel., 300-A
          - Sterktestaat en mutaties bij de Landmacht in Suriname., 304-C
          - Rapport van het Centraal Instituut voor Industrieontwikkeling: De industriële ontwikkeling in Nederland in het tijdvak 1948/1951, deel I Energievoorziening., 304-L
          - Verslag van de drieëntwintigste vergadering Adviesraad voor de Militaire Productie., 304-N
          - De verkoop van de Prins Hendrikkazerne met bijbehorende hospitalen te Nijmegen door de Republiek Indonesië aan het Ministerie van Oorlog., 305-E
          - Taakomschrijving staatssecretaris van Oorlog., 306-X
          - Herclassificatie van de vestingwerken, het Fort benoorden Purmerend, het Fort bij Spijkerboor, en de Linie Krommeniedijk-Zuidwijkermeer., 308-R
          - De positie van Nederlandse militairen in Japan na het van kracht worden van het vredesverdrag., 310-V
          - Belgisch-Nederlandse samenwerking voor alarmering voor luchtgevaar., 311-F
        - 1952, nrs. 312 - 329., 6204
          - Verslag van de Commissie ter bestudering van het Indo-Europese vraagstuk in Indonesië., 312-I
          - Voorbereidingen voor het treffen van verduisteringsmaatregelen bij eventuele luchtaanvallen., 313-H
          - Wijziging van legerorder betreffende de inpassing van sergeanten., 316-X
          - Financiële en materiële voorzieningen Nederlandse Militaire Missie in Indonesië., 318-D
          - Rapporten van het Centraal Instituut voor Industrieontwikkeling: De industriële ontwikkeling in Nederland in het tijdvak 1948/1951 deel XI Textielindustrie; deel VI De winning van delfstoffen., 326-A/b
          - Plaatsing militaire apparatuur in gebouwen in gebruik bij de Rijkspolitie., 329-G
          - Aanvraag permanente landingsvergunning voor vervoer van Nederlandse militairen van en naar Korea via India., 329-I
          - Munitie opslag in de Forten Sint Aagtendijk, Zuidwijkermeer, Velsen, Spaarndam en in de kazerne op het Bastion Westoever te Den Helder., 329-N
        - 1952, nrs. 335 - 347., 6205
          - Opstellen van een regeling betreffende de afkondiging van de staat van oorlog en van de staat van beleg in Suriname en de Nederlandse Antillen., 335-T
          - Rapport van het Centraal Instituut voor Industrieontwikkeling: De industriële ontwikkeling in Nederland in het tijdvak 1948/1951 deel VII Lederindustrie Rubberverwerkende industrie., 336-C
          - Financiering van de Nederlandse Militaire Missie in Indonesië door middel van een lump-sum., 336-D
          - Periodiek politiek militair rapport nr. 8 van de voorzitter Nederlandse Gezamenlijke Staf Missie te Washington., 340-G
          - Financiële verantwoording van de huur van het Holland House., 340-W
          - Driemaandelijkse bijdrage in de onkosten, verband houdende met de ten uitvoerlegging van het Mutual Defense Assistance Program in Nederland., 345-E
          - Overeenkomst met Frankrijk voor militair onderzoek., 345-F
          - Advies van de Nationale Raad Welzijn Militairen over de verantwoording voor het militaire welzijn., 346-T
          - Rapport van het Centraal Instituut voor Industrieontwikkeling: De industriële ontwikkeling in Nederland in het tijdvak 1948/ 1951 deel XIII Voedings- en genotmiddelenindustrie., 347-B
        - 1952, nrs. 353 - 384., 6206
          - Huisvestingsmoeilijkheden van het personeel in garnizoensgemeenten., 353-O
          - Aflossing en aanvulling personeel Landmacht in Nieuw-Guinea., 354-H
          - Notulen van de zevende vergadering Commissie Elektronisch Materieel., 355-K
          - Opheffing van het Fort bij Kwadijk als vestingwerk., 357-L
          - Maatregelen bevorderingen van reserveofficieren conform art. 23 van de Wet voor het reservepersoneel der landmacht 1905., 358-A
          - Opheffing van de Commissie Militaire Onderscheidingen; oprichting van het Afwikkelingsbureau Commissie Militaire Onderscheidingen., 360-O
          - Uitkering aan Korea-vrijwilligers, afkomstig uit Suriname of Nederlands Nieuw-Guinea welke ook aldaar demobiliseren., 361-M/N
          - Mobilisatievrijstelling van naar Indonesië vertrekkende militairen., 363-R
          - Verslag vergadering Commissie B (onderofficieren) voor georganiseerd overleg militair personeel der Koninklijke Landmacht., 366-X
          - Driemaandelijks verslag van de Staf Inspecteur-Generaal der Koninklijke Landmacht., 367-M
          - Notulen 31e vergadering van de Benelux-Bewapeningscommissie., 370-S
          - Notulen 78e vergadering van de Materieelraad., 370-U
          - Rapport betreffende de onderdelenvoorziening in de onderdeelswerkplaatsen., 370-X
          - Definiëren van de begrippen: raad, comité, commissie en orgaan., 375-S
          - Wijziging van de pensioenwetten voor de landmacht en zeemacht 1922 en de Militaire Weduwenwet 1922., 376-L
          - De samenstelling van de Afdeling Luchtmacht van de Nederlandse Militaire Missie in Indonesië., 379-N
          - Proces-verbaal inzake de arrestatie en verdwijning van Suharto., 384-S
        - 1952, nrs. 391 - 423., 6207
          - Toelagen bij verblijf in Suriname., 391-R
          - Verlening werkingsduur van de Wet nadere voorzieningen van officieren en reserveofficieren der Koninklijke Landmacht en de Wet voor het reservepersoneel der landmacht 1905., 392-S
          - Samenstelling van het Nederlands Detachement bij de Planning Staff BAOR., 396-V
          - Vervoer door de lucht van en naar Korea via India zal geschieden in burgerkleding en op civiel paspoort., 397-E
          - Notulen van de onderhandelingen tussen Unified Command en Japan aangaande het sluiten van een overeenkomst over de positie van de UNO (Korea) strijdkrachten in Japan., 399-W
          - Onderzoek naar de bodem- en luchtverontreiniging in de omgeving van de zinkfabriek te Budel-Weert., 403-F
          - Overeenkomst voor de levering van Hispano Suiza-kanonnen, problemen inzake de levering van deze kanonnen., 403-I/K
          - Verstrekken van geheime inlichtingen door de Rijksverdedigingsorganisatie TNO., 411-H
          - Belgisch-Nederlandse overeenkomst betreffende de oprichting van een gezamenlijke luchtdoelartillerieschool te Lombartzijde en het gebruik van het schietkamp te Den Helder., 412-B
          - Wijziging van de Pensioenwet voor het personeel der Koninklijke Marine-Reserve 1923, de Pensioenwet voor het reservepersoneel der landmacht 1923 en de Bijzondere Pensioenwet reservepersoneel landmacht 1949., 415-U
          - Opheffing van de Technische Commissie pantserafweer- en veldartillerie op motoraffuit., 419-E
          - Lijst van verboden communistische tijdschriften voor militaire ambtenaren., 419-F
          - Verslag over het derde kwartaal van de Nederlandse Militaire Missie in Indonesië., 422-E
          - Wijziging van het vreemdelingenreglement., 423-X
        - 1952, nrs. 428 - 444., 6208
          - Voorbereidingen voor de aanleg van Vliegveld Ypenburg., 428-I
          - Verzoek van Indonesische verpleegsters om te worden overgeplaatst naar Nederland., 428-P
          - Overeenkomst met N.V. Philips telecommunicatie industrie voor de verkoop en levering van luchtwaarschuwingsinstallaties., 428-U
          - Instelling van de organisatie Centrale Elektrische en Elektronische Keuringen., 429-B
          - Aanwijzingen voor het indienen van ramingen voor kredietbrieven in oorlogstijd., 431-S
          - Overdracht van rapporten van het Technisch Documentencentrum aan de Rijksverdedigingsorganisatie TNO., 435-G
          - Voorbereidingen voor de volksgezondheid in oorlogstijd., 442-L
          - Instructies betreffende het vervoer van Korea vrijwilliger via India zullen ook gelden voor Thailand, Pakistan en Irak., 444-D
          - Vertraging in de aflevering van Gloster Meteor-vliegtuigen., 444-R
        - 1952, nrs. 448 - 454., 6209
          - Sterkte van het Nederlands Detachement Verenigde Naties in Korea., 448-H
          - Eindrapport van de commissie tot het instellen van een onderzoek naar de bezwaren, welke Europese militairen, die op 24 juli 1950 in vaste dienst bij het KNIL waren, tegen een afwijzende beslissing op hun verzoek om overgang naar de KL., 448-I
          - Organisatie Legervoorlichtingsdienst, 1950; ontwerp tijdschrift Wapenbroeders, 1950; jaaroverzicht Legervoorlichtingsdienst 1949; verslagen vergaderingen hoofden militaire voorlichtingsdiensten 1950., 448-T
          - Het afstemmen van Mutual Defense Assistance Program hulp op het nieuwe legerplan., 452-X
          - Rapport van het Centraal Instituut voor Industrieontwikkeling: De industriële ontwikkeling in Nederland in het tijdvak 1948/1951, deel II. De metallurgische industrie., 454-Q
        - 1952, nr. 456., 6210
          - Rapport van de commissie van onderzoek inzake werving en keuring voor het Nederlands Detachement Verenigde Naties in Korea., 456-Y
          - Rapporten van het Centraal Instituut voor Industrieontwikkeling nr. 15: Produktiemogelijkheden in Nederland van militair materieel, elektronische apparatuur vuurleidingtoestellen telecommunicatie-materieel; nr. 16: Produktiemogelijkheden in Nederland van militair materieel, produktiemogelijkheden van munitie., 456-Z
          - Voorstellen tot wijziging van de overeenkomst Nederlandse Militaire Missie in Indonesië., 465-L
          - Samenvatting van de belangrijkste gegevens betreffende de Advisory Group for Aeronautical Research and Development van de NAVO; de kosten van de Nederlandse vertegenwoordiging t.l.v. de Begroting 1952., 467-T
          - Financiële en materiële voorzieningen Nederlandse Militaire Missie in Indonesië., 467-X
        - 1952, nrs. 465 - 467., 6211
        - 1953, nrs. 1 - 17., 6212
          - Voorlopige vredessamenstelling van de Jachtvliegschool, voorlopige vredes- en oorlogssamenstelling van het 322 Squadron., 1-U
          - Oprichting van het Korps Luchtmachtstaf., 5-G
            Gevoegd de verbalen 1950, nr. 6133 van de Luchtmachtstaf en 1946, nr. 907.
          - Afwijzing voor het toekennen van een overbruggingstoelage aan marechaussees beneden de rang van tweede luitenant., 5-H
          - Coördinatie militaire en burgerlijke geneeskundige belangen in buitengewone omstandigheden., 11-X
            Zie ook 1952, nr. 150 N, pag. 236.
          - Ter beschikking stellen van de Nederlandse regering van bij de Westerling-putsch betrokken Ambonese ex-KNIL-militairen., 11-Y
          - Financiële voorzieningen voor gedemobiliseerde vrijwilligers van de Koninklijke Landmacht die deel hebben uitgemaakt van het Nederlands Detachement Verenigde Naties., 12-C
          - Voorschrift onderhoud handbrandblusmaterieel 1952 voor de zee- land- en luchtmacht., 14-S
          - In eigendom verkrijgen van een gedeelte (voormalig Duitswerk E 18) van het landgoed Oosterbeek te Wassenaar., 16-T
          - Rapport inzake de betrekkingen tussen de Europese Politieke Gemeenschap met derde staten en internationale organisaties., 17-B
        - 1953, nrs. 26 - 40., 6213
          - Herstel van Nederlandse graven op de begraafplaats Kassel-Bettenhausen te Duitsland., 26-E
          - Opdracht aan commandant Landmacht in Nieuw-Guinea om bij de maandverslagen een hoofdstuk toe te voegen over de Afdeling Koninklijke Marechaussee., 29-H
          - Uitzending personeel naar Nieuw-Guinea., 34-F
          - Vervullen van militaire dienst door Nederlanders in Canada en de Verenigde Staten., 35-N
          - Rapport van het Centraal Instituut voor Industrieontwikkeling: De industriële ontwikkeling in Nederland in het tijdvak 1948/1951, deel VIII. Hout- en Houtbewerkingsindustrie., 36-N
          - Uitbreiding van Vliegveld Ypenburg., 40-C
          - Aanleggen van schiet- bom- en raketterreinen op de Waddeneilanden., 40-D
        - 1953, nrs. 51 - 68., 6214
          - Staten houdende overzichten van gerealiseerde en nog te realiseren produktie en produktieafspraken uitgesplitst in diverse sectoren., 51-G
          - Toezending van korte verslagen van vergaderingen van de commissies georganiseerd overleg aan de Raad van State; ontwerp-beschikking geneeskundige verzorging KL., 53-R
          - Het Afwikkelingsbureau Militaire Onderscheidingen zal geen nieuwe aanvragen in behandeling nemen., 63-T
          - Gegevens betreffende de positie der Nederlandse Militaire Missie in Indonesië., 65-T
          - Budgettaire voorzieningen vrijstelling belasting Amerikaans aandeel in de infrastructuur., 68-P
        - 1953, nrs. 70 - 73., 6215
          - Aanwijzing tot militair luchtvaartterrein van het Vliegveld Eindhoven., 70-R
          - Aanleggen van schiet- bom- en raketterreinen op de Waddeneilanden., 73-Q
        - 1953, nrs. 80 - 88., 6216
          - Wijziging van de gesp en de ster behorende bij het Kruis van Recht en Vrijheid., 80-V
          - Voorlopige vredessamenstelling van de Technische School Luchtmacht en de Radio - Radarschool Luchtmacht., 81-K
          - Voorlopige vredessamenstelling Detachement Schiet- en Bommenterrein De Vliehors., 82-C
          - Voorlopige vredessamenstelling Selectie Commissie Vliegtuigbemanningen., 82-D
          - Beschikking voor opname van beroepsmilitairen in bevolkingsregisters., 83-R
          - Wijziging van de rijksbegroting 1952., 87-C
          - Ontwerpovereenkomst voor de positie van de UNO (Korea) strijdkrachten in Japan., 88-B
        - 1953, nrs. 94 - 106., 6217
          - Onderzoek naar de interne organisatie van de Militair Geneeskundige Dienst bij de landmacht., 94-X
          - Overeenkomst met de Amerikaanse regering nopens bestemming surplusmateriaal, salvage en scrap, afkomstig van Mutual Defense Assistance Program materiaal., 95-P
          - Verslag over het vierde kwartaal 1952 van de Nederlandse Militaire Missie in Indonesië., 104-X
          - Verval van pensioenrechten krachtens het Zuiveringsbesluit 1945., 106-I
          - Verslag inzake het opvangen en onderbrengen van repatriërende militairen uit Indonesië, Suriname en Nieuw-Guinea., 106-T
          - Detailopgave militaire sterkte landmacht voor het dienstjaar 1954., 106-V
        - 1953, nrs. 108 - 119., 6218
          - Periodiek inlichtingenrapport nrs. 62, 61, 65, 64, 68 t/m 82, 84 t/m 93, 96 t/m 108, en 110 van de Landmacht in Nieuw-Guinea., 108-P
          - Stelling Vineta te Hoek van Holland wordt in beheer overgedragen aan het Ministerie van Marine., 108-Y
          - Beschikking beveiligingsclassificatie van materieel., 114-A
          - Grenspassage door Nederlandse militairen., 114-G
          - Aanwijzingen voor het ontruimen en beschikbaar komen van voorkeurs- en garnizoenswoningen voor personeel., 117-R
          - Verstrekking van een oorkonde aan buitenlandse militairen die tijdens de Watersnood hulp hebben verleend., 119-Z
        - 1953, nrs. 123 - 135., 6219
          - Aanschaf van 50 Willy's-jeeps ten behoeve van de Koninklijke Marechaussee., 123-I
          - Verlening van hinderwetvergunningen voor schietinrichtingen., 126-U
          - Gratieverlening aan niet erkende principiële dienstweigeraars., 126-V
          - Benoeming van prins Bernhard tot Inspecteur-Generaal van de Koninklijke Luchtmacht., 133-O
          - Vaststelling van de inkomstenregeling Koninklijke Landmacht en Luchtmacht 1953., 135-T
        - 1953, nrs. 140 - 164., 6220
          - Het rassenprobleem van Zuid-Afrika, rapport Ministerie van Buitenlandse Zaken., 140-Q
          - Aanwijzing als militair luchtvaartterrein van het Vliegveld Deelen., 143-P
          - Bezwaren tegen door Ministerie van Verkeer en Waterstaat voorgestelde regeling betreffende de verdedigingswerken Afsluitdijk., 155-C
          - Periodieke aflossingslijst, personeelsbezetting en opgave van het bij de Nederlandse Militaire Missie ingedeelde militair personeel., 164-E
        - 1953, nrs. 166 - 175., 6221
          - De gang van zaken bij een Brits aanbod tot hulpverlening tijdens de Watersnoodramp., 166-U
          - Voorlopige vredessamenstelling van de Chauffeurs- en Motorrijdersschool Luchtmacht., 169-I
          - Onder bevel plaatsen van territoriale bevelhebber van de in bewakingsgebieden geplaatste Divisie der Marechaussee bij de uitgifte van telegram P., 170-D
          - Organisatie Nederlandse Militaire Missie in Indonesië., 175-O
        - 1953, nrs. 181 - 189., 6222
          - Werkplan voorgenomen nieuwbouw in Nieuw-Guinea voor de begroting 1954., 181-Z
          - Hospitalisatie militaire gewonden en zieken in oorlogstijd., 189-C
          - Instelling van een Directoraat-Generaal van Oorlog., 189-D
        - 1953, nrs. 225 - 241., 6223
          - Aanwijzing tot militair luchtvaartterrein van het Vliegveld Volkel., 225-C
          - Inschakelen van de adviesbureaus wetenschappelijk onderzoek marine, landmacht en luchtmacht bij onderzoeken bij de Rijks Verdedigingsorganisatie TNO., 227-O
          - Verslag over het eerste kwartaal van de Nederlandse Militaire Missie in Indonesië., 227-T
          - Advies inzake opheffing van de Octrooicommissie., 227-U
          - Toekennen van de rang van commodore aan de functies van commandant luchtvaartopleidingen, commandant luchtvaarttroepen, commandant geneeskundige dienst luchtmacht en de chef verbindingsdienst luchtmacht., 234-B
          - De politieke situatie in Indonesië., 234-N
          - Notulen van besprekingen tussen de delegaties van het Koninkrijk der Nederlanden en de Republiek Indonesië inzake de Nederlandse Militaire Missie., 234-P/R
            Deels in de Ambonese taal.
          - Verslag van de bespreking in Bonn over de legering van Nederlandse troepen in Duitsland., 239-G
          - Huisvesting Telefoon- en Telegraafbureau van de Nationale Telecommunicatie Raad., 241-E
        - 1953, nrs. 245 - 282., 6224
          - Sterkte van het Nederlands Detachement Verenigde Naties in Korea, de Landmacht in Suriname en de Landmacht in Nieuw-Guinea., 245-O
          - Staatsbalans 1953 van de luchtmacht., 248-N
          - De registratie van militaire voertuigen in Nieuw-Guinea., 252-A
          - Financiële en materiële voorzieningen Nederlandse Militaire Missie in Indonesië., 254-H
          - Nadere richtlijnen voor het deelnemen van militairen in uniform aan optochten, betogingen en vergaderingen van politieke aard., 258-S
          - Voornemen van deelname door Nederland bij de instelling van een militaire rechtbank in Korea voor de berechting van krijgsgevangenen., 264-S
          - Wantoestanden bij de leiding en bewaking van het bewarings- en verblijfskamp voor politieke delinquenten in de Harskamp na de bevrijding in 1945., 271-A
          - Plan tot standarisatie van verbindingsmaterieel van de Landmacht Nieuw-Guinea., 273-O
          - Wijziging van de persoonlijke standaarduitrustingen (PSU) voor het militaire personeel van land- en luchtmacht en de aanpassing van de prijzen voor de aanschaf van PSU-goederen., 281-A
          - Aanwijzen van vertegenwoordigers in de Netherlands Ships Destination Rooms t.b.v. havenorganisaties in oorlogstijd., 282-Z
        - 1953, nrs. 290 - 313., 6225
          - Verslag en rapport betreffende de werving nationale reserve door de Stichting Bond Oud-Stoottroepen., 290-D
          - Rapport over de bacteriologische oorlogvoering., 292-Q
          - De liquidatie van de Nederlandse Militaire Missie in Indonesië., 293-P
          - Financiële consequenties van de Plannen C en D Noodbrugpontonplannen Betuwe en Deventer., 293-V
          - Besluit houdende regeling van de vrijwillige hulpverlening aan gewonden en zieken., 297-Y
            Zie ook 1954, nr. 105 B, pag. 253.
          - Prijsvaststelling op het voorlopig contract met Fokker voor de levering van 20 S.14-lesvliegtuigen., 303-L
          - Regeling verzekering vliegrisico's., 303-Y
          - Legering van Nederlandse troepen te Lingen in Duitsland., 309-A